【裁判字號】    99,交抗,2031
【裁判日期】    991029
【裁判案由】    違反道路交通管理處罰條例
【裁判全文】
臺灣高等法院交通事件裁定            99年度交抗字第2031號
抗  告  人
即受處分人  甲○○
上列抗告人因違反道路交通管理處罰條例案件，不服臺灣士林地
方法院，中華民國99年9月30日所為裁定（99年度交聲字第771號
），提起抗告，本院裁定如下：
    主  文
抗告駁回。
    理  由
一、抗告意旨略以：(一)依採證照片所示，當時抗告人即受處分人
    甲○○駕駛之車輛右前方約1個車身距離，尚有1輛不明車號
    之車輛，應係該車違規，致其誤遭開單代為受罰。(二)本案使
    用之雷射測速儀器雖經舉發單位表示檢定合格，但未詳明記
    載檢驗方式、誤差值大小、有效偵測距離等項，原審亦僅函
    詢並未實地勘測，而卷附財團法人工業技術研究院函覆內容
    ，避重就輕含糊答覆，仍未就誤差值及有效偵測距離等質疑
    具體說明，難以令人信服。(三)另本案原處分機關為臺北市交
    通事件裁決所，原裁定卻記載為交通部公路總局臺北區監理
    所。爰請撤銷原裁定，更為適當之裁定等語。
二、按汽車行駛高速公路，應依速限標誌指示，高速公路及快速
    公路交通管制規則第5條第1項前段定有明文；汽車行駛於高
    速公路、快速公路或設站管制之道路，不遵使用限制、禁止
    、行車管制及管理事項之管制規則而其行車速度超過規定之
    最高速限者，處汽車駕駛人新臺幣（下同）3千元以上6千元
    以下罰鍰，並記違規點數1點，道路交通管理處罰條例第33
    條第1項第1款、第63條第1項第1款分別定有明文。
三、經查：
  (一)抗告人於民國99年3月29日上午11時9分許，駕駛車牌號碼89
    82-YB號自用小客車，行經國道3號北向15公里處時，經警以
    雷達測速槍測得時速107公里，超過該處最高限速時速90公
    里，而予拍照逕行舉發之違規等事實，有內政部警政署國道
    公路警察局公警局交字第ZIB164554號舉發違反道路交通管
    理事件通知單影本1紙、違規採證照片影本1張附卷足憑。
  (二)抗告人雖以前揭情詞置辯，惟查，雷射所激發出來的光，其
    光子大小與運動方向皆相同，因此每個波束的頻率都相等，
    再加上它們一束束緊密地排列著，彼此間分毫不差地互相平
    行，使整個光束發射至極遠處也不會散開來；而雷射測速槍
    即是以雷射光束（不見光）直接瞄準行進中之車輛，取得偵
    測目標之行駛速率，屬「單點單台」之測速方式，車輛如有
    超出設定之速限時即鎖定攝錄存檔，雖當時有其他車輛同時
    入鏡，但無法同時取得行駛速率，本案儀器係瞄準該車進行
    偵測採證，在無遮蔽之情況下，儀器之偵測不受其他車輛行
    進之影響，採證相片中「十字絲」所指之車輛，即為違規車
    輛等情，業經內政部警政署國道公路警察局第九警察隊於99
    年5月12日以公警九交字第0990970828號函詳細說明在卷。
    且觀諸卷附採證照片，白色「十字絲」係落在抗告人所駕駛
    之自小客車車前頭中央位置，同時入鏡之他車僅部分車體出
    現在照片之左前側，可見舉發警員當時持雷射測速槍瞄準測
    速之車輛確係抗告人所駕駛之自小客車至明。
  (三)又本案警員所使用之雷達測速槍，係通過經濟部標準檢驗局
    國家標準檢驗合格（檢定合格單號碼：J0GB0000000、檢定
    日期：98年8月10日、有效期限：99年8月31日），亦有經濟
    部標準檢驗局雷達測速儀檢定合格證書影本1紙在卷足憑。
    另據原審函詢經濟部標準檢驗局，經該局函轉財團法人工業
    技術研究院函覆稱：本院量測中心雷射測速儀檢定實驗室之
    檢定作業係依據標檢局文件編號CNMV203版次第1版之「雷射
    測速儀檢定檢查技術規範」實施雷射測速儀檢定業務，檢定
    方式係以「雷射測速儀測試距離標準作業程序」、「雷射測
    速儀雷射光功率強度測試標準作業程序」及「雷射測速儀速
    度測試標準作業程序」進行之，並檢附雷射測速儀檢定紀錄
    表，就該測速儀之外觀、構造與功能檢查、瞄準距離檢查、
    雷射光功率強度檢查、速率偵測準確度檢查，皆為合格判定
    ，此有財團法人工業技術研究院99年7月30日工研量字第099
    0010732號函暨檢附之經濟部標準檢驗局委託財團法人工業
    技術研究院量測技術發展中心代施公務檢測用雷射測速儀檢
    定紀錄表各1份在卷可考。是本件警員所使用之雷射測速槍
    ，既在經檢定合格之有效期間內，具有高度準確性，其所測
    得之速度，自屬正確而具公信力。抗告意旨空言指摘本件雷
    射測速儀器之準確性，並謂係其旁之車輛違規致其誤遭開單
    代為受罰云云，自不足採信。
  (四)原審同此見解，認抗告人之違規行為，事證明確，原處分機
    關（原裁定當事人欄載為交通部公路總局臺北區監理所，顯
    屬誤寫，此屬原審得更正之事項）依道路交通管理處罰條例
    第33條第1項第1款及第63條第1項第1款（原處分漏載第1款
    ）之規定，裁處抗告人罰鍰3千元，並記違規點數1點，於法
    洵屬有據，因而駁回其異議，核無不當。抗告人仍執陳詞，
    指摘原裁定不當，為無理由，應予駁回。
四、據上論斷，應依道路交通管理處條例第89條、道路交通案件
    處理辦法第25條，刑事訴訟法第412條，裁定如主文。
中    華    民    國    99    年    10    月    29    日
                     刑事第五庭  審判長法  官  李英勇
                                       法  官  白光華
                                       法  官  崔玲琦
以上正本證明與原本無異。
不得抗告。
                                       書記官  馬佳瑩
中    華    民    國    99    年    11    月    3     日

司法院資訊處製作；財團法人民間司法改革基金會備份。
